# 请教陈版及各位大佬关于无形资产出资的问题

提问人：雨后梨花 时间：2017-11-11 17:24:22
A公司和B公司打算成立一家新公司C，A公司用商标出资，双方商定交易价 1000 万，该商标评估价 3000 万，在C公司中占20%的股份，B公司用货币出资，占C公司比例80%，A和B不是关联方。A公司用于出资的商标没有入账，那么A公司如何做账务处理？A公司是新三板挂牌公司，需要就此事项作出公告吗？

回答人：chenyiwei
应参照《企业会计准则讲解（ 2010 ）》P43“（七）合营方向合营企业投出非货币性资产产生损益的处理”所述原则处理。这种情况是一种特殊的顺流交易，与其他顺流交易类似，投资方只能确认投出非货币性资产处置损益中对应于该联营企业的其他投资者所持股权比例（此处为80%）的部分。 合营方向合营企业投出或出售非货币性资产的相关损益，应当按照以下原则处理： 1.符合下列情况之一的，合营方不应确认该类交易的损益： （ 1 ）与投出非货币性资产所有权有关的重大风险和报酬没有转移给合营企业； （ 2 ）投出非货币性资产的损益无法可靠计量； （ 3 ）投出非货币性资产交易不具有商业实质； 2.合营方转移了与投出非货币性资产所有权有关的重大风险和报酬并且投出资产留给合营企业使用，应在该项交易中确认归属于合营企业其他合营方的利得和损失。交易表明投出或出售的非货币性资产发生减值损失的，合营方应当全额确认该部分损失。 3.在投出非货币性资产的过程中，合营方除了取得合营企业长期股权投资外还取得了其他货币性资产或非货币性资产，应当确认该项交易中与所取得其他货币性、非货币性资产相关的损益。
就你所举的例子，该商标账面价值为零，交易作价 1000 万占20%股权，则只能确认 800 万元的处置收益，投资成本也是 800 万元。
借：长期股权投资 800 贷：营业外收入 800

提问人：雨后梨花 时间：2017-12-02 09:38:45
如果是商标让对方使用的话，是不是这么做分录呢？ 借：长期股权投资 贷：资本公积 相关的增值税和所得税需要缴纳吗？ 如果需要缴纳所得税的话，是不是在汇算清缴的时候缴纳呢

回答人：chenyiwei
贷方应为递延收益，逐年摊销确认收入；或者在使用权开始日不作账务处理，日后随着使用费收入的逐步确认，相应增加长投成本。